

ALEJANDRO BERNABE GUERRERO

DESARROLLADOR WEB

- 691175987
- alejandrobernabeguerrero@gmail.com
- O Dos hermanas, Sevilla
- in https://www.linkedin.com/in/alejandro-bernab%C3%A9-guerrero-708b791b2/
- https://github.com/Alebernabe5

SOBRE MÍ

Desarrollador web con formación en Desarrollo de Aplicaciones Web y actualmente finalizando Desarrollo de Aplicaciones Multiplataforma. Además, cuento con una formación previa en Educación Primaria, lo que me ha permitido desarrollar fuertes habilidades en comunicación, enseñanza y organización, aplicables en la gestión de proyectos y formación de equipos.

Mi experiencia en entornos dinámicos y de alta exigencia me ha dotado de competencias en gestión de procesos, optimización de flujos de trabajo y resolución de problemas. Estas habilidades, combinadas con mis conocimientos en desarrollo, me permiten abordar proyectos con una mentalidad estructurada y orientada a resultados.

HABILIDADES

- Backend: Java, PHP, Laravel
- Frontend: HTML5, CSS3, JavaScript, jQuery, Bootstrap, TailwindCSS
- Bases de Datos: MySQL, SQL Server, PLSQL
- Herramientas y Entornos de Desarrollo: VSCode, Eclipse, Apache NetBeans, Sublime Text, IntelliJ IDEA
- Control de Versiones: Git, GitHub
- Desarrollo Móvil: Android Studio
- Diseño y UX/UI: Figma, Adobe XD, Diseño UX, UI, IA/IXD
- Otros: Excel Specialist, GitBook

EXPERIENCIA

DESARROLLADOR WEB BACKEND | 10CODE SOFTWARE DESIGN ABRIL 2024 - JUNIO 2024

Trabajé en el desarrollo y mantenimiento de aplicaciones web con Laravel, y la gestión de bases de datos MySQL. También me encargué de la maquetación con TailwindCSS, creando interfaces web responsivas y modernas. Utilicé GitHub para gestionar el control de versiones y colaborar en equipo, y trabajé en la optimización del rendimiento para mejorar la experiencia de usuario.

OPERARIO DE ALMACEN ESPECIALIZADO | AMAZON ROBOTICS FULFILLMENT CENTER| SEPTIEMBRE 2020 - ACTUALIDAD

Trabajo como Especialista en Inbound y Robótica, desempeñándome en roles de AFM y Peer Trainer, donde soy responsable de la capacitación de nuevos empleados y la optimización de procesos operativos. También trabajo como Especialista en Outbound, gestionando y mejorando las operaciones de salida para garantizar eficiencia y el cumplimiento de objetivos.

EDUCACIÓN

2024 - ACTUALMENTE | DESARROLLO DE APLICACIONES MULTIPLATAFORMA (DAM)

IFP innovación en formación profesional

2022 -2024 | DESARROLLO DE APLICACIONES WEB (DAW)

IFP innovación en formación profesional

2015 -2019 | GRADUADO EN EDUCACIÓN PRIMARIA

Universidad de Sevilla

IDIOMAS

Español - Nativo

Ingles - B1